OLÁ! MEU NOME É

LEO LENORI

E eu sou apaixonado por design, programação, música e aviões. Gosto de criar coisas a partir do zero, gerenciar projetos e redesenhar designs falhos.

Tenho experiência como designer, diretor de criação, desenvolvedor WEB e analista de marketing digital.

Já assinei peças importantes para o MPF, 99 POP e Aeroporto de Brasília.



PROFISSIONAIS DE PUBLICIDADE DO ANO

2018

AGÊNCIA DE PUBLICIDADE DO ANO

FIELDS 360 - 2018

PRÊMIO DE EXCELÊNCIA GRÁFICA - JORGE SALIM

indicado

REACTJS

NODEJS

ANGULAR

HTML

CSS

PHP

JAVASCRIPT

DOCKER

PHOTOSHOP

ILLUSTRATOR

FIGMA

Brasília, DF

leolenori@gmail.com http://leolenori.com.br

EDUCAÇÃO

PUBLICIDADE E PROPAGANDA

UNIPROJEÇÃO CENTRO UNIVERSITÁRIO / 2011 - 2016

REDAÇÃO PUBLICITÁRIA

FUNYL ESCOLA DE PROPAGANDA / 2012

GOOGLE ADWORDS & SEARCH EXPERT

GOOGLE TRAINING CFNTER / 2013

DESIGN E ARTE DIGITAL

FULL SAIL UNIVERSITY / 2014

MBA - GESTÃO AEROPORTUÁRIA

FACULDADE UNYLEYA / 2020 - ATUALMENTE

EXPERIÊNCIA

PIX AGÊNCIA DIGITAL

Desenvolvedor (2018 - atualmente)

- Criação de layouts para landing pages, sites institucionais, lojas virtuais e sistemas de aprendizado usando ferramentas como Figma e Photoshop.
- Desenvolvimento dos layouts criados por mim ou por terceiros usando ReactJS, com versionamento de código e integração contínua no Netlify.
- Criação de APIs para lojas virtuais e plataformas de aprendizado usando NodeJS em servidores AWS, contêiners de serviços em Docker e integração contínua no BuddyWorks.
- Manutenção de códigos de terceiros e criação de novas ferramentas em Javascript, integrações com APIs de pagamento ou conteúdo e administração de servidores.
- Consultoria em criação e design de páginas web, design de bancos de dados e estruturas de API para empresas e agências parceiras.
- Gerenciamento de equipes pequenas (2-5 pessoas) em trabalhos de design, animação e desenvolvimento.

FIELDS 360

Diretor de Arte (2018)

- Criação de layouts impressos e digitais usando ferramentas como Photoshop e Illustrator
- Desenvolvimento de identidades visuais e estratégias de marketing
- Acompanhamento de produções gráficas e audiovisuais

AFREI AGÊNCIA CRIATIVA

Diretor de Arte (2016 - 2017)

- Criação de layouts impressos e digitais usando ferramentas como Photoshop e Illustrator
- Gerenciamento de projetos de design e equipes de criação pequenas (2-5 pessoas)
- Direção de produção gráfica e audiovisual

AGÊNCIA VENTO BRAVO

Diretor de Arte (2014 - 2015)

- Criação de layouts impressos e digitais usando ferramentas como Photoshop e Illustrator
- Gerenciamento de projetos de design e audiovisuais
- Direção de produção gráfica e audiovisual

LINKBIZ AGÊNCIA DIGITAL

Analista - Designer (2012 - 2013)

- Analista de marketing digital
- Criação de designs para WEB
- Gerenciamento de projetos de desenvolvimento WEB e marketing digital